

Vincent SIGNORET Développeur d'application PHP/SYMFONY

CONTACT



TÉLÉPHONE 06 73 14 04 18



ADRESSE

192 avenue de la Maréchale 94420 Le Plessis Trévise



EMAIL

vince.signoret@gmail.com



RÉSEAUX

https://www.linkedin.com/in/vincent -signoret-082944168/

LANGUES



Français

Anglais

COMPÉTENCES

CSS



PHP MySQL

Photoshop LR

À PROPOS DE MOI

Après avoir eu un parcours professionnel principalement dans la vente, je suis parti pendant quatre années à l'étranger en Australie et en Nouvelle-Zélande. Durant cette période, j'ai alterné entre le voyage, le travail et le bénévolat. Ce fut une expérience très enrichissante d'un point de vue personnel et professionnel.

De retour en France, j'ai décidé d'entamer une formation vers un domaine qui m'a toujours passionné: l'informatique, plus précisément le développement. Cet attrait est notamment ressorti lorsque je complétais mon blog de voyage.

EXPÉRIENCE PROFESSIONNELLE

2014 – 2018 | Permis Vacance Travail | en Australie et Nouvelle-Zélande

Diverses expériences professionnelles et bénévoles en Australie et en Nouvelle-Zélande principalement liées à l'activité agricole. Cueillette de fruits, élagage, éclaircissage, plantation d'arbres. Utilisation de tracteurs pour transporter des produits.

Participation à la création de maisons autonomes en boue, préparation d'une cérémonie/festival de réconciliation entre la Couronne Britannique et une communauté Maori.

2012 - 2014 | Responsable point de vente | Bionat - Chennevières sur

Choisir quotidiennement les produits sur Rungis et les livrer à la boutique. Mise en place de l'étalage et des rayons.

Gestion de la caisse, gestion des stocks et des commandes, gestions des marges, étiquetages.

Conseil clientèle, livraison, réception téléphonique.

Négociation avec les commerciaux

Pointage, trie et archivage des factures.

2011 - 2012 | Vendeur rayon loisir | Carrefour - Pontault Combault

Conseil client, remplissage et rangement des rayons, étiquetages, préparation de bon de commande, service après-vente.

2011 | Vendeur rayon DVD | FNAC-Paris

Conseil client, Remplissage et rangement des rayons, étiquetages, gestions de stock, retour fournisseur.

FORMATION

2018 – à aujourd'hui – Etudiant développeur web – OpenClassrooms -Spécialité PHP/ SYMFONY

2009 – BTS assistant de gestion PME-PMI – Lycée Champlain

2005 - Baccalauréat Sciences Technologie Tertiaire - Lycée Champlain -Option Informatique de gestion.

INTÉRÊTS

Les voyages, randonnées, escalade, photographie, blogging